【裁判字號】    95,上易,702
【裁判日期】    951122
【裁判案由】    竊盜
【裁判全文】
臺灣高等法院高雄分院刑事判決         95年度上易字第702號
上  訴  人  臺灣屏東地方法院檢察署檢察官
被      告  乙○○
上列上訴人因被告竊盜案件，不服臺灣屏東地方法院95年度訴字
第101 號中華民國95年3 月31日第一審判決（起訴案號：臺灣屏
東地方法院檢察署94年度偵字第5124號），提起上訴，本院判決
如下：
    主  文
原判決關於乙○○部分撤銷。
乙○○結夥三人以上竊盜，處有期徒刑捌月。
    事  實
一、乙○○於民國（下同）94年10月18日9 時許，騎乘邱春福所
    有之車牌號碼CP2-715 號重型機車搭載陳宗廷、邱春福（均
    經原審判決確定在案），至屏東縣長治鄉○○村○○路167
    號甲○○○經營之雜貨店購買飲料；於交易完畢後，見甲○
    ○○轉身進入屋內取物而不在場之際，認有機可趁，竟共同
    意圖為自己不法之所有，並基於加重竊盜之犯意聯絡，由陳
    宗廷入內徒手竊取裝有現金新臺幣（下同）2,000 餘元之抽
    屜1 只，邱春福、乙○○則在店外把風。得手後，陳宗廷即
    將該竊得之抽屜置放於乙○○所騎乘之機車上，乙○○旋即
    騎車離開現場，陳宗廷、邱春福則徒步逃離現場。嗣經警據
    報後當場逮捕陳宗廷、邱春福，乙○○經警通知後，乃於同
    日10時30分許，主動前往警局投案，並繳出所竊得之現金38
    1 元（其餘現金因逃逸掉落而滅失）。
二、案經屏東縣警察局屏東分局報請臺灣屏東地方法院檢察署檢
    察官偵查起訴。
    理  由
一、上揭事實，業據被告乙○○於警詢時、檢察官偵查中、原審
    及本院審理時均坦承不諱，核與共同被告陳宗廷、邱春福於
    警詢時、檢察官偵查中，暨陳宗廷於原審審理時之供述相符
    ，復經證人即被害人甲○○○於警詢時、檢察官偵查中證述
    甚詳，復有贓物認領保管單、車籍作業系統查詢認可資料表
    各1 紙及照片8 幀附卷可稽，被告之自白核與事實相符，自
    堪信為實在。本件事證明確，被告之竊盜犯行，堪以認定。
二、核被告所為，係犯刑法第321 條第1 項第4 款之結夥三人竊
    盜罪。被告與陳宗廷、邱春福間就本件加重竊盜犯行，互有
    犯意聯絡及行為分擔，應論以共同正犯。
三、原審認被告罪證明確，予以論罪科刑，固非無見；惟被告前
    已有因施用毒品經依法觀察勒戒記錄，又自92年8 月上旬起
    至95年5 月17日止均有再施用毒品犯行，應由檢察官依法起
    訴，此有本院95年度毒抗字第118 號裁定書1 份附卷足憑（
    見本院卷第25、26頁）；再被告所結交之邱春福、陳宗廷亦
    均係吸毒者，亦有其等前案紀錄表附卷可按，足見其平日交
    往者為吸毒之損友，長期受毒品、損友浸染之結果，難認無
    再犯之虞，自不宜予以緩刑之宣告已明。原判決僅因被告主
    動到案，又坦承犯行，即予緩刑宣告，尚有未洽。檢察官上
    訴意旨，以宣告被告緩刑不當，執此指摘原判決不當，為有
    理由，本院自應將原判決關於被告部分撤銷改判。審酌被告
    乙○○正值壯年，沾染施用毒品惡習，不思正途營生，竟貪
    圖小利而結夥竊取他人財物，犯罪所得金錢不多，並已返還
    部分金錢予被害人，所生危害尚非重大，犯後坦承犯行，態
    度良好等一切情狀，爰量處如主文第2 項所示之刑。
四、同案被告陳宗廷、邱春福，均經原審判刑確定，爰不予論列
    ，附此敘明。
據上論斷，應依刑事訴訟法第369 條第1 項前段、第364 條、第
273 條之1 第1 項、第299 條第1 項前段，刑法第28條、第321
條第1 項第4 款，判決如主文。
本案經檢察官許月雲到庭執行職務。
中    華    民    國    95    年    11    月    22    日
                  刑事第四庭    審判長法官  蕭權閔
                                      法官  陳吉雄
                                      法官  林水城
以上正本證明與原本無異。
本判決不得上訴。
中    華    民    國    95    年    11    月    22    日
                                    書記官  吳新貞
附錄本件判決論罪科刑法條：
中華民國刑法第321條第1項第4款
犯竊盜罪而有左列情形之一者，處 6 月以上、 5 年以下有期徒
刑：
四  結夥三人以上而犯之者。


司法院資訊處製作；財團法人民間司法改革基金會備份。
